臺灣臺南地方法院民事判決
111年度訴字第523號
原      告  郭漢林  

訴訟代理人  周進田律師
被      告  邱憲頡  


訴訟代理人  蘇明道律師
            蘇敬宇律師
上列當事人間請求侵權行為損害賠償事件，本院於民國111年8月
1日言詞辯論終結，判決如下：
    主  文
被告應給付原告新臺幣參拾萬元，及自民國一百一十一年五月七
日起至清償日止，按週年利率百分之五計算之利息。
原告其餘之訴駁回。
訴訟費用由被告負擔百分之十五，餘由原告負擔。
本判決原告勝訴部分得假執行。但被告如以新臺幣參拾萬元為原
告預供擔保，得免為假執行。
原告其餘假執行之聲請駁回。
    事實及理由
一、原告起訴主張：
  ㈠訴之聲明：
  ⒈被告應給付原告新臺幣（下同）200萬元，及自起訴狀繕本
    送達之翌日起至清償日止，按週年利率5％計算之利息。
  ⒉原告願供擔保，請准宣告假執行。
  ㈡原告與訴外人王湘妮於民國107年10月30日登記結婚，惟原告
    於110年8月間發覺王湘妮經常晚睡，一直在回覆訊息，且更
    換手機密碼，不再讓原告看其手機，其自110年10月3日起至
    111年2月，不願再與原告發生肢體接觸，行為舉止異常。王
    湘妮於110年10月18日謊稱其母親生日，要回娘家一個禮拜
    ，惟原告事後發現，被告竟陪王湘妮回娘家與其母過生日。
    王湘妮於同年11月28日說要回娘家住兩個禮拜，原告於同年
    12月7日晚上在家無聊，遂研究先前買給王湘妮使用之蘋果
    手錶，卻意外發現王湘妮與被告間之對話簡訊内容，非但彼
    此互稱老公、老婆，還談論彼此做愛經過及感受情境（談論
    潮吹、口交、内射、外射、懷孕、感受長不長、大不大、持
    不持久等），原告此時始發現被告與王湘妮間已逾越普通朋
    友情誼，而有不軌之通姦行為。
  ㈢被告自110年起在原告與王湘妮婚姻關係存續中，持續與王湘
    妮有前述男女情愛交往、互動及性行為，顯已逾越社會一般
    通念所能忍受之行為，而侵害原告基於婚姻配偶權關係之生
    活圓滿、安全及幸福法益，而情節重大，且該等行為與婚姻
    配偶權權益所受之損害間有相當因果關係，致原告精神受有
    終生難以抹去之莫大痛苦。且被告還揚言要找人槍殺原告，
    致原告活在痛苦與恐懼之中，情節重大，爰依民法第184條
    第1項、第195條第1項前段及第3項規定，請求被告賠償非財
    產上之損害200萬元。
二、被告則以下列情詞資為抗辯：
  ㈠聲明：
  ⒈原告之訴駁回。
  ⒉如受不利判決，被告願供擔保，請准宣告免為假執行。 
  ㈡被告與王湘妮原為朋友關係，本會相互聯絡，王湘妮因原告
    婚後有賭博之陋習，而經常向被告訴苦，並向被告陳稱其自
    覺與原告之婚姻並無未來等語，被告均會傾聽，並為王湘妮
    打抱不平，雙方往來因而日趨頻繁，漸生曖昧，遂傳送如原
    證2之簡訊內容，雖内容已逾一般男女交往分際，且略有鹹
    濕，然無法證明被告與王湘妮間確有合意性交之行為，其侵
    害原告配偶權之情節應非重大，原告請求之金額實屬過高。
    。
  ㈢被告與王湘妮係共同不法侵害原告之配偶權，依民法第185條
    第1項規定，渠等應連帶負賠償責任，復依民法第280條、第
    276規定，被告與王湘妮間應平均分擔債務。又原告與王湘
    妮於另案就本件已達成和解，顯見原告已原諒王湘妮，故應
    扣除王湘妮應給付之内部分擔金額。再者，原告積欠被告40
    萬元之借款債務，爰依民法第334條規定，為抵銷之抗辯。
三、本院得心證之理由：
　㈠按因故意或過失，不法侵害他人之權利者，負損害賠償責任
    ；故意以背於善良風俗之方法，加損害於他人者亦同；數人
    共同不法侵害他人之權利者，連帶負損害賠償責任。不法侵
    害他人基於父、母、子、女或配偶關係之身分法益而情節重
    大者，被害人雖非財產上之損害，亦得請求賠償相當之金額
    ；民法第184條第1項、第185條第1項前段、第195條第3項準
    用第1項前段分別定有明文。次按婚姻係以夫妻之共同生活
    為其目的，配偶應互相協力保持其共同生活之圓滿安全及幸
    福，而夫妻互守誠實，係為確保其共同生活之圓滿安全及幸
    福之必要條件，故應解為配偶因婚姻契約而互負誠實之義務
    ，配偶之一方行為不誠實，破壞共同生活之圓滿安全及幸福
    者，即為違反因婚姻契約之義務而侵害他方之權利（最高法
    院55年台上第2053號民事判例參照）。是侵害配偶關係所生
    身分法益之行為，並不以通姦行為為限，倘夫妻任一方與他
    人間存有逾越朋友交遊等一般社交行為之不正常往來，甚而
    肌膚之親，其行為已逾社會一般通念所能容忍之範圍，已達
    破壞婚姻共同生活之圓滿安全及幸福之程度，即足當之。
　㈡原告主張被告與王湘妮互傳親密、露骨、性愛之簡訊，二人
    間顯有不軌之交往通姦行為，侵害原告之配偶權且情節重大
    等語。經查：
　⒈查原告與王湘妮係夫妻，於107年10月30日登記結婚，育有二
    名未成年子女。嗣原告與王湘妮於111年2月18日簽立夫妻復
    合協議契約書（下稱系爭協議書），內容略謂：原告（甲方
    ）、王湘妮（乙方）感情出軌問題，茲因乙方感情出軌問題
    ，甲、乙雙方深愛子女有一個完整家庭成長，達成協議如左
    ：一、乙方保證今後如與甲○○（被告）或其他人有曖昧出軌
    行為，願意給付甲方500萬元，兩造所生未成年子女權利義
    務之行使，由甲方任之。甲方同意撤回離婚訴訟。二、甲方
    保證今後不再玩線上賭博，否則亦願給付乙方500萬元。兩
    造所生未成年子女權利義務之行使，由乙方任之等情，有戶
    籍謄本、系爭協議書在卷可佐（本院卷一第23-27頁）。就
    系爭協議書之內容觀之，足認王湘妮實自承與被告有逾越普
    通朋友感情之出軌行為。
　⒉次查，被告與王湘妮間曾多次以「老公」、「老婆」相稱，
    並互傳「愛你」、「想你」等字句之簡訊，並有下列曖昧露
    骨之簡訊，內容略謂：被告：「都弄成這樣了，回不去了」
    王湘妮：「讓我覺得我像個破壞你婚姻的人」…被告：「有
    想打炮嗎」王湘妮：「有，想幫你吹吹」…王湘妮：「老闆
    對我那麼好，我要以身相許嗎」被告：「看妳嘍」…被告：
    「以後都先幫我口愛」王湘妮：「女，我先幫你嗎」被告：
    「我先幫妳服務」王湘妮：「好，我在幫你，然後放進去」
    被告：「我幫妳舔」…王湘妮：「你用手就可以了」…被告：
    「弄到妳濕整片的」…王湘妮：「你最厲害啊，最持久」被
    告：「妳又不愛」王湘妮：「這樣就很厲害了，不然我腳在
    抖什麼」…王湘妮：「你真的很棒了」被告：「就怕表現不
    好」王湘妮：「都把我用的濕答答」…被告：「哪禮拜五我
    們可以愛愛嗎」王湘妮：「月經沒來就可以啊」被告：「好
    」王湘妮：「沒來你就要擔心，我懷了你的小孩了」被告：
    「不可能咯」王湘妮：「哈哈哈不然誰的」被告：「我都拿
    出來射了」王湘妮：「就跟你說身邊很多朋友拿出來射還是
    一樣懷孕」被告：「哪下午我就直接內射了」…王湘妮：「
    你覺得什麼時候做愛最爽」被告：「跟妳做愛都很爽」…被
    告：「我們去愛愛都沒拍到」王湘妮：「你就不拍」被告：
    「好啦，下次我們拍影片」王湘妮：「哈哈哈不行，等等外
    流出去，你想讓別人看我哦」…被告：「也可以不要拍臉啊
    」王湘妮：「那不然要拍什麼，抽插嗎」…等情，有上開簡
    訊翻拍照片在卷可稽（本院卷一第81-465頁）。亦徵被告與
    王湘妮間之交往關係非比尋常，倘非已有逾矩之親密性愛關
    係，二人間之交談豈會提及上開「口交」、「持久」、「懷
    孕」、「內射」、「抽插」等字眼，被告辯稱被告侵害原告
    配偶權之情節尚非重大，應非可採。
　⒊準此，被告與王湘妮間確已存有逾越朋友等一般社交行為之
    不正常往來，甚至肌膚之親，已對原告基於王湘妮配偶之身
    分法益造成侵害，而屬情節重大，是原告主張被告應賠償其
    非財產之損害，核屬有據。
　㈢被告固抗辯被告與王湘妮係共同侵害原告之配偶權，應連帶
    負損害賠償責任，故應平均分擔債務，扣除王湘妮應給付之
    分擔額。且原告積欠被告40萬元借款，應得為抵銷云云。經
    查：
　⒈按數人共同不法侵害他人之權利者，連帶負損害賠償責任。
    數人負同一債務，明示對於債權人各負全部給付之責任者，
    為連帶債務。無前項之明示時，連帶債務之成立，以法律有
    規定者為限。連帶債務之債權人，得對於債務人中之一人或
    數人或其全體，同時或先後請求全部或一部之給付。債權人
    向連帶債務人中之一人免除債務，而無消滅全部債務之意思
    表示者，除該債務人應分擔之部分外，他債務人仍不免其責
    任。連帶債務人相互間，除法律另有規定或契約另有訂定外
    ，應平均分擔義務。因故意侵權行為而負擔之債，其債務人
    不得主張抵銷。民法第185條第1項前段、第272條、第273條
    第1項、第276條第1項、第280條前段、第339條分別定有明
    文。
　⒉揆諸上開法條，原告本得各向被告、王湘妮單獨或共同請求
    全部或一部之給付，而依系爭協議書上之約定，原告並未免
    除王湘妮本件之侵權行為損害賠償之債務，且連帶債務人間
    之債務分擔，應屬內部關係，與債權人之請求無涉，被告抗
    辯應扣除王湘妮之分擔金額，難謂有據。又不論原告是否積
    欠被告40萬元之借款債務，然本件既屬侵權行為損害賠償之
    債，被告本不得主張抵銷，故被告此部分抗辯，亦屬無據。
　㈣再按慰撫金之酌給標準與財產上損害之計算不同，然非不可
    斟酌雙方身分資力與加害程度，及其他各種情形核定相當之
    數額；又民法第195條第1項所謂之「相當金額」，應以實際
    加害情形及被害人之身分、地位、與加害人經濟狀況等關係
    定之（最高法院51年度台上字第223號、47年度台上字第122
    1號民事判例意旨參照）。查原告為遠東科技大學附設專科
    進修學校畢業，任職於益旺工程行，擔任怪手司機，110年
    度所得為30萬2,400元，名下有投資2筆；被告為高職畢業，
    已婚，110年度所得為32萬2,231元，名下有房屋2筆、土地6
    筆、汽車1輛及投資1筆等情，有兩造個人戶籍資料、副學士
    學位證書、員工在職證明書、各類所得扣繳暨免扣繳憑單（
    本院卷一第529-531頁、卷二第67-71頁）及本院依職權調閱
    之稅務電子閘門財產所得調件明細表在卷可佐。本院審酌兩
    造之身分、地位、教育程度、經濟能力及被告與王湘妮有逾
    越社交份際之不正常交往及親密關係，造成原告精神上痛苦
    等情，認原告請求被告給付精神慰撫金應以30萬元為適當，
    至逾此範圍之請求，尚非有據。　　　
四、綜上所述，原告依據侵權行為法律關係，請求被告給付原告
    30萬元，及自起訴狀送達翌日即111年5月7日（本院卷一第5
    37頁）起至清償日止，按週年利率百分之5計算之利息，為
    有理由，應予准許，逾此部分之請求，為無理由，應予駁回
    。
五、兩造其餘主張、陳述及所提之證據暨攻擊防禦方法，經本院
    斟酌後，認為均不足以影響本判決之結果，無庸再逐一予以
    論列，併此敘明。
六、至原告陳明願供擔保以代釋明，聲請宣告假執行，經核原告
    勝訴部分所命之給付在50萬元以下，本院爰依民事訴訟法第
    389條第1項第5款之規定，依職權宣告假執行，原告就該部
    分聲請宣告假執行僅係促使本院職權之發動，本院自無庸為
    准駁之裁判，至原告其餘部分假執行之聲請，因訴之駁回而
    失所附麗，應予駁回。另依被告之聲請，酌定如主文第4項
    後段所示之相當擔保金額，准予被告得預供該擔保金額免為
    假執行。
七、訴訟費用負擔之依據：民事訴訟法第79條。
中　　華　　民　　國　　111 　年　　8 　　月　　15　　日
                  民事第一庭　法  官　陳尹捷
以上正本係照原本作成。
如不服本判決，應於判決送達後20日內，向本院提出上訴狀並表
明上訴理由，如於本判決宣示後送達前提起上訴者，應於判決送
達後20日內補提上訴理由書（須附繕本）。
如委任律師提起上訴者，應一併繳納上訴裁判費。  　　　　　
中　　華　　民　　國　　111 　年　　8 　　月　　15　　日
                              書記官　曾美滋